Inventaris van het archief van het Dekenaat van het Corps Diplomatique in China, 1891- 1943
Nationaal Archief, Den Haag
- DEKANAAT VAN HET CORPS DIPLOMATIQUE IN CHINA, A.
  - Stukken betreffende bijzondere onderwerpen, 2
    - Chronologisch geordende stukken, 2.2
      - Circulaires, 2.2.2
        - Circulaires van de deken van het Corps Diplomatique., 1901 - 1943; 310-493; 5 stukken, 26 omslagen, 117 pakken en 35 banden
          - 1904, 319-321
            - Overzicht van de circulaires ondergebracht in thematische dossiers., 321; stuk
          - 1905, 322-326
            - Circulaires 3 - 75., 322
            - Circulaires 77 -122., 323
            - Circulaires 124 - 170., 324
            - Circulaires 171 - 241., 325
            - Overzicht van de circulaires ondergebracht in thematische dossiers., 326; stuk
          - 1906, 327-330
            - Circulaires 1 - 55., 327
            - Circulaires 56 - 90., 328
            - Circulaires 91 - 143., 329
            - Overzichten van de circulaires ondergebracht in thematische dossiers., 330; omslag
          - 1907, 331-333
            - Circulaires 1 - 68., 331
            - Circulaires 72 - 122., 332
            - Overzichten van de circulaires ondergebracht in thematische dossiers., 333; omslag
          - 1908, 334-337
            - Circulaires 1 - 59., 334
            - Circulaires 60 - 99., 335
            - Circulaires 102 -119., 336
            - Overzichten van de circulaires ondergebracht in thematische dossiers., 337; omslag
          - 1909, 338-340
            - Circulaires 3 - 50., 338
            - Circulaires 51 - 98., 339
            - Circulaires 100 - 171., 340
          - 1910, 341-344
            - Circulaires 3 - 25., 341; omslag
            - Circulaires 27 - 73., 342
            - Circulaires 77 - 135., 343
            - Overzicht van de circulaires ondergebracht in thematische dossiers., 344; omslag
          - 1911, 345-348
            - Circulaires 2 - 116., 345
            - Circulaires 118 - 167., 346
            - Circulaires 168 - 209., 347
            - Overzicht van de circulaires ondergebracht in thematische dossiers., 348; omslag
          - 1912, 349-351
            - Circulaires 1 - 80., 349; band
            - Circulaires 81 - 150., 350; band
            - Circulaires 151 - 217., 351; band
          - 1913, 352-353
            - Circulaires 1 - 100., 352; band
            - Circulaires 101 - 180., 353; band
          - 1914, 354-356
            - Circulaires 1 - 80., 354; band
            - Circulaires 81 - 130., 355; band
            - Circulaires 131 - 195., 356; band
          - 1915, 357-358
            - Circulaires 1 - 60., 357; band
            - Circulaires 61 - 126., 358; band
          - 1916, 359-360
            - Circulaires 1 - 40., 359; band
            - Circulaires 41 - 85., 360; band
          - 1917, 361-362
            - Circulaires 1 - 50., 361; band
            - Circulaires 51 - 111., 362; band
          - 1918, 363-364
            - Circulaires 1 - 60., 363; band
            - Circulaires 61 - 115., 364; band
          - 1919, 365-368
            - Circulaires 1 - 49., 365; band
            - Circulaires 50 - 99., 366; band
            - Circulaires 100 - 150., 367; band
            - Circulaires 151 - 191., 368; band
          - 1920, 369-374
            - Circulaires 1 - 50., 369; band
            - Circulaires 51 - 99., 370; band
            - Circulaires 100 - 147., 371; band
            - Circulaires 148 - 204., 372; band
            - Circulaires 205 - 260., 373; band
            - Handgeschreven originelen van circulaires 21 - 165., 374
          - 1921, 375-379
            - Circulaires 1 - 66., 375; band
            - Circulaires 67 - 121., 376; band
            - Circulaires 122 - 158., 377; band
            - Circulaires 159 - 207., 378; band
            - Circulaires 208 - 246., 379; band
          - 1922, 380-384
            - Circulaires 1 - 63., 380; band
            - Circulaires 64 - 130., 381; band
            - Circulaires 131 - 185., 382; band
            - Circulaires 186 - 239., 383; band
            - Circulaires 240 - 296., 384; band
          - 1923, 385-394
            - Circulaires 1 - 50., 385
            - Circulaires 51 - 100., 386
            - Circulaires 101 - 145., 387
            - Circulaires 146 - 169., 388
            - Circulaires 171 - 195., 389
            - Circulaires 196 - 220., 390
            - Circulaires 221 - 255., 391
            - Circulaires 256 - 280., 392
            - Circulaires 281 - 300., 393
            - Circulaires 301 - 328., 394
          - 1924, 395-406
            - Circulaires 1 - 35., 395
            - Circulaires 36 - 75., 396
            - Circulaires 76 - 110., 397
            - Circulaires 111 - 150., 398
            - Circulaires 151 - 185., 399
            - Circulaires 186 - 217., 400
            - Circulaires 219 - 245., 401
            - Circulaires 246 - 280., 402
            - Circulaires 281 - 305., 403
            - Circulaires 306 - 340., 404
            - Circulaires 341 - 387., 405
            - Protocol circulaires, jan. - dec., 406; omslag
          - 1925, 407-417
            - Circulaires 1 - 50., 407
            - Circulaires 51 - 100., 408
            - Circulaires 101 - 145., 409
            - Circulaires 146 - 189., 410
            - Circulaires 190 - 199., 411
            - Circulaires 200 - 220., 412
            - Circulaires 221 - 260., 413
            - Circulaires 261 - 300., 414
            - Circulaires 301 - 339., 415
            - Circulaires 340 - 368., 416
            - Protocol circulaires., 417; omslag
          - 1926, 418-426
            - Circulaires 1 - 50., 418
            - Circulaires 51 - 100., 419
            - Circulaires 101 - 150., 420
            - Circulaires 151 - 200., 421
            - Circulaires 201 - 240., 422
            - Circulaires 241 - 270., 423
            - Circulaires 271 - 300., 424
            - Circulaires 301 - 334., 425
            - Protocol circulaires., 426; omslag
          - 1927, 427-431
            - Circulaires 1 - 50., 427
            - Circulaires 51 - 100., 428
            - Circulaires 101 - 162., 429
            - Circulaires 163 - 211., 430
            - Protocol circulaires., 431; omslag
          - 1928, 432-441
            - Circulaires 1 - 35., 432
            - Circulaires 36 - 66., 433
            - Circulaires 67 - 100., 434
            - Circulaires 101 - 125., 435
            - Circulaires 126 - 150., 436
            - Circulaires 151 - 170., 437
            - Circulaires 171 - 184., 438
            - Circulaires 185 - 203., 439
            - Circulaires 204 - 219., 440
            - Protocol circulaires., 441; omslag
          - 1929, 442-450
            - Circulaires 1 - 30., 442
            - Circulaires 31 - 60., 443
            - Circulaires 61 - 85., 444
            - Circulaires 86 - 100., 445
            - Circulaires 101 - 120., 446
            - Circulaires 121 - 140., 447
            - Circulaires 141 - 161., 448
            - Circulaires 162 - 189., 449
            - Protocol circulaires., 450; omslag
          - 1930, 451-455
            - Circulaires 1 - 35., 451
            - Circulaires 36 - 65., 452
            - Circulaires 66 - 95., 453
            - Circulaires 96 - 117., 454
            - Protocol circulaires., 455; omslag
          - 1931, 456-459
            - Circulaires 1 - 20., 456
            - Circulaires 21 - 40., 457
            - Circulaires 41 - 60., 458
            - Protocol circulaires., 459; omslag
          - 1932, 460-462
            - Circulaires 1 - 25., 460
            - Circulaires 26 - 49., 461
            - Protocol circulaires., 462; omslag
          - 1933, 463-466
            - Circulaires 1 - 20., 463
            - Circulaires 21 - 40., 464
            - Circulaires 41 - 61., 465
            - Protocol circulaires., 466; omslag
          - 1934, 467-470
            - Circulaires 1 - 20., 467
            - Circulaires 21 - 45., 468
            - Circulaires 46 - 69., 469
            - Protocol circulaires., 470; omslag
          - 1935, 471-474
            - Circulaires 1 - 20., 471
            - Circulaires 22 - 40., 472
            - Circulaires 41 - 55., 473
            - Protocol circulaires., 474; omslag
          - 1936, 475-477
            - Circulaires 1 - 22., 475
            - Circulaires 23 - 50., 476
            - Protocol circulaires., 477; omslag
          - 1937, 478-480
            - Circulaires 1 - 21., 478
            - Circulaires 22 - 42., 479
            - Protocol circulaires., 480; omslag
          - 1938, 481-483
            - Circulaires 1 - 16., 481
            - Circulaires 17 - 26., 482
            - Protocol circulaires., 483
          - 1939, 484-485
            - Circulaires 1 - 14., 484
            - Protocol circulaires., 485
          - 1940, 486-487
            - Circulaires 1 - 13., 486
            - Protocol circulaires., 487; omslag
          - 1941, 488-489
            - Circulaires 1 - 19., 488
            - Protocol circulaires., 489
          - 1942, 490-491
            - Circulaires 1 - 7., 490; omslag
            - Protocol circulaires., 491; omslag
          - 1943, 492-493
            - Circulaires 1 - 2., 492; omslag
            - Protocol circulaires., 493; omslag
        - Circulaires van de deken van de Westelijke Diplomatiek Wijk., 1907; 494; 1 omslag
        - Circulaires van de deken van de Oostelijke Diplomatieke Wijk., 1911 - 1913; 495; 1 omslag
      - Correspondentie, 2.2.3
        - Algemene correspondentie., 1900 - 1929; 496-515; 1 band, 13 omslagen en 6 pakken
          - 1900 - 1901, 496
            Het betreft stukken van na de Bokseropstand.
          - 1901, 497
          - 1902, 498
          - 1903, 499
          - 1904, 500
          - 1905, 501
          - 1906, 502; pak
          - 1907, 503
          - 1908, 504
          - 1909, 505; pak
          - 1910, 506; pak
          - 1911, 507; pak
          - 1912 - 1915, 508; band
          - 1913, 509
          - 1916, 510
          - 1917, 511; pak
          - 1918, 512; pak
          - 1919, 513
          - 1920, 514
          - 1925 - 1929, 515
        - Minuten van uitgaande correspondentie., 1902 - 1903; 516; 1 deel
        - Brieven., 1902 - 1943; 517-629; 2 stukken, 78 omslagen en 33 pakken
          - 1902-1920, 517-530
            - Ontvangen van de minister van Buitenlandse Zaken van China, zonder vertaling. 1902 - 1920, 517-528
              - 1902 - 1903, 517; pak
              - Kopieën, 1902 - 1903, 518; pak
              - 1911, 519; pak
              - 1912, 520; pak
              - 1913, 521; pak
              - 1914, 522; pak
              - 1915, 523; pak
              - 1916, 524; pak
              - 1917, 525; pak
              - 1918, 526; pak
              - 1919, 527; pak
              - 1920, 528
            - Verzonden aan de minister van Buitenlandse Zaken van China, zonder vertaling. 1911 - 1920, 529-530
              - 1911 - 1913, 529; pak
              - 1914 - 1920, 530; pak
          - 1922, 531-539
            - Ontvangen van de minister van Buitenlandse Zaken van China., 531-534
              - 1922 jan. - apr., 531; pak
              - 1922 juli - sep., 532; pak
              - 1922 mei - juni, 533; pak
              - 1922 okt. - dec., 534; pak
            - Ontvangen van senior consuls., 535
            - Ontvangen, overige afzenders., 536
            - Verzonden aan de minister van Buitenlandse Zaken van China., 537
            - Verzonden aan senior consuls., 538
            - Verzonden, overige geadresseerden., 539
          - 1923, 540-547
            - Ontvangen van de minister van Buitenlandse Zaken van China., 540-541
              - 1923 jan. - juni, 540; pak
              - 1923 juli - dec., 541; pak
            - Ontvangen van senior consuls., 542; pak
            - Ontvangen, overige afzenders., 543-544
              - 1923 jan. - juni, 543; pak
              - 1923 juli - dec., 544; pak
            - Verzonden aan de minister van Buitenlandse Zaken van China., 545
            - Verzonden aan senior consuls., 546
            - Verzonden, overige geadresseerden., 547
          - 1924, 548-554
            - Ontvangen van de minister van Buitenlandse Zaken van China., 548-549
              - 1924 jan. - juni, 548; pak
              - 1924 juli - dec., 549; pak
            - Ontvangen van de senior consuls., 550
            - Ontvangen, overige afzenders., 551; pak
            - Verzonden aan de minister van Buitenlandse Zaken van China., 552
            - Verzonden aan senior consuls., 553
            - Verzonden, overige geadresseerden., 554
          - 1925, 555-560
            - Ontvangen van de minister van Buitenlandse Zaken van China., 555; pak
            - Ontvangen van senior consuls., 556
            - Ontvangen, overige afzenders., 557; pak
            - Verzonden aan de minister van Buitenlandse Zaken van China., 558
            - Verzonden aan senior consuls., 559
            - Verzonden, overige geadresseerden., 560
          - 1926, 561-567
            - Ontvangen van de minister van Buitenlandse Zaken van China., 561-562
              - 1926 jan. - juni, 561; pak
              - 1926 juli - dec., 562; pak
            - Ontvangen van senior consuls., 563
            - Ontvangen, overige afzenders., 564
            - Verzonden aan de minister van Buitenlandse Zaken van China., 565
            - Verzonden aan de senior consuls., 566
            - Verzonden, overige geadresseerden., 567
          - 1927, 568-573
            - Ontvangen van de minister van Buitenlandse Zaken van China., 568; pak
            - Ontvangen van senior consuls., 569
            - Ontvangen, overige afzenders., 570
            - Verzonden aan de minister van Buitenlandse Zaken van China., 571
            - Verzonden aan senior consuls., 572
            - Verzonden, overige geadresseerden., 573
          - 1928, 574-579
            - Ontvangen van de minister van Buitenlandse Zaken van China., 574; pak
            - Ontvangen van senior consuls., 575
            - Ontvangen, overige afzenders., 576
            - Verzonden aan de minister van Buitenlandse Zaken van China., 577
            - Verzonden aan senior consuls., 578
            - Verzonden, overige geadresseerden., 579
          - 1929, 580-585
            - Ontvangen van de minister van Buitenlandse Zaken van China., 580
            - Ontvangen van senior consuls., 581
            - Ontvangen, overige afzenders., 582
            - Verzonden aan de minister van Buitenlandse Zaken van China., 583
            - Verzonden aan senior consuls., 584
            - Verzonden, overige geadresseerden., 585
          - 1930, 586-591
            - Ontvangen van de minister van Buitenlandse Zaken van China., 586
            - Ontvangen van senior consuls., 587
            - Ontvangen, overige afzenders., 588; pak
            - Verzonden aan de minister van Buitenlandse Zaken van China., 589
            - Verzonden aan senior consuls., 590
            - Verzonden, overige geadresseerden., 591
          - 1931, 592-597
            - Ontvangen van de minister van Buitenlandse Zaken van China., 592
            - Ontvangen van senior consuls., 593
            - Ontvangen, overige afzenders., 594
            - Verzonden aan de minister van Buitenlandse Zaken van China., 595
            - Verzonden aan senior consuls., 596
            - Verzonden, overige geadresseerden., 597
          - 1932, 598-602
            - Ontvangen van de minister van Buitenlandse Zaken van China., 598
            - Ontvangen van senior consuls., 599
            - Ontvangen, overige afzenders., 600
            - Verzonden aan senior consuls., 601
            - Verzonden, overige geadresseerden., 602
          - 1933, 603-608
            - Ontvangen van de minister van Buitenlandse Zaken van China., 603
            - Ontvangen van senior consuls., 604
            - Ontvangen, overige afzenders., 605
            - Verzonden aan de minister van Buitenlandse Zaken van China., 606; stuk
            - Verzonden aan senior consuls., 607
            - Verzonden, overige geadresseerden., 608
          - 1934, 609-612
            - Ontvangen van senior consuls., 609
            - Ontvangen, overige afzenders., 610
            - Verzonden aan senior consuls., 611
            - Verzonden, overige geadresseerden., 612
          - 1935, 613-616
            - Ontvangen van senior consuls., 613
            - Ontvangen, overige afzenders., 614
            - Verzonden aan senior consuls., 615
            - Verzonden, overige geadresseerden., 616
          - 1936, 617-620
            - Ontvangen van senior consuls., 617
            - Ontvangen, overige afzenders., 618
            - Verzonden aan senior consuls., 619
            - Verzonden, overige geadresseerden., 620
          - 1937, 621-625
            - Ontvangen van de minister van Buitenlandse Zaken van China., 621; stuk
            - Ontvangen van senior consuls., 622
            - Ontvangen, overige afzenders., 623
            - Verzonden aan senior consuls., 624
            - Verzonden, overige geadresseerden., 625
          - 1938 - 1943, 626-629
            - Ontvangen van senior consuls., 626
            - Ontvangen, overige afzenders, 1938 - 1941, 627
            - Verzonden aan senior consuls, 1938 - 1941, 628
            - Verzonden, overige geadresseerden., 629; pak
        - Ongeregistreerde correspondentie overgenomen van de Oostenrijkse legatie in 1911, zonder vertaling., 630; 1 omslag
      - Notulen, 2.2.4
        - Notulen van de vergaderingen van het Corps Diplomatique., 1901 - 1928; 631-655; 5 omslagen en 20 pakken
          - 1901 okt. 12 - 1902 juni 14. 1901 - 1902, 631-632
            - Bijlagen., 631
            - Notulen., 632; omslag
          - 1902 juli 8 - 1904 jan. 12, 633-636
            - 11 exemplaren., 633
            - 12 exemplaren., 634
            - 14 exemplaren., 635
            - 14 exemplaren., 636
          - 1904 nov. 1 - 1906 nov. 30, 637
          - 1907 jan. 5 - 1909 dec. 21, 638
          - 1910 feb. 28 - nov. 7, 639
          - 1911 jan. 5 - nov. 23, 640
          - 1912 jan. 3 - mrt. 9, 641
          - 1912, apr. 9 - dec. 27, 642
          - 1913 jan. 16 - dec. 12, 643
          - 1913 dec. 24 - 1914 aug. 6, 644; omslag
          - 1917 aug. 23 - nov. 8, 645
          - 1917 aug. 23 - 1919 sep. 1, 646; omslag
          - 1918 jan. 5 - 1920 jan. 5, 647
          - 1923 sep. 24 - 1925 feb. 13, 648
          - 1923 dec. 24 - 1925 mei 19, 649
          - 1924 okt. 27 - 1925 juni 23, 650; omslag
          - 1925 apr. 24 - juni 30, 651
          - 1925 juli 1 - sep. 28, 652
          - 1925, okt. 8 - dec. 29, 653; omslag
          - 1926 aug. 25 - 1928 sep. 21, 654
          - 1926 aug. 30 - 1928 aug. 7, 655
        - Uitnodigingsbrieven voor de vergaderingen van het Corps Diplomatique., 1909 - 1918; 656; 1 omslag
        - Notulen van de bijeenkomsten van de mogendheden die het Bokserprotocol hebben getekend., 1926; 657; 1 pak
          Het betreft vergaderingen met een beperkt aantal legaties van het dekanaat. De notulen hebben geen betrekking op het Bokserprotocol.
- MINISTER VAN SPANJE IN CHINA, B.
  - Stukken met betrekking tot de Bokseropstand, ontvangen door de minister van Spanje., 1900; 658; 1 omslag
  - Brief van de Casta Trading Company met het verzoek tot bemiddeling in handelsaangelegenheden in Chefoo., 1920; 659; 1 stuk
- DON H.E. LUIS PASTOR, C.
  - Verzoekschrift van de Peking Committee tot bekleding van de functie van patroon van de National Famine Relief Drive., 1921; 660; 1 stuk